臺灣臺北地方法院刑事判決
109年度訴字第409號
公  訴  人  臺灣臺北地方檢察署檢察官
被      告  黃秋燕


選任辯護人  鄧為元律師
            蔡孟容律師
            黃榆婷律師
上列被告因偽造文書等案件，經檢察官提起公訴（107年度偵字
第22422號），被告於本院準備程序中就被訴事實為有罪之陳述
，經告知被告簡式審判程序之旨，並聽取檢察官、被告及辯護人
之意見後，本院裁定改依簡式審判程序審理，並判決如下：
    主  文
黃秋燕犯附表二「主文」欄所示之罪，各處附表二「主文」欄所
示之刑及沒收。應執行有期徒刑貳年拾月，如易科罰金，以新臺
幣壹仟元折算壹日，沒收部分併執行之。
    事  實
一、黃秋燕於民國88年至105年11月間，擔任國泰人壽保險股份
    有限公司（下稱國泰人壽）之保險業務員，並負責處理張子
    信、張詒杉、張定芙、張忠修與國泰人壽相關之保險事宜。
    詎黃秋燕為自國泰人壽取得傭金及業績津貼，明知張子信等
    4人並未同意或授權其代為簽立附表一「文件名稱」欄所示
    之保險文件，竟基於行使偽造私文書及詐欺取財（就新成立
    之保險契約部分）之犯意，於附表一「日期」欄所示之時間
    ，在不詳地點，分別在附表一「保單編號/名稱」欄所示不
    同保險契約之保險文件上，偽造附表一「偽造之署押」欄所
    示張子信、張詒杉、張定芙、張忠修之署押（起訴書附表一
    誤載、漏載之處，均經本院更正如附表一），用以表示各保
    險文件係由張子信、張詒杉、張定芙、張忠修同意且出具之
    意思，再將上開文件持向國泰人壽行使，使國泰人壽之承辦
    人員因而陷於錯誤，而依各保險文件所載內容辦理，復就新
    成立之保險契約，分別交付黃秋燕附表一「傭金、業績津貼
    」欄所示之傭金及業績津貼（涉犯詐欺取財部分，未據國泰
    人壽提起告訴），足以生損害於張子信、張詒杉、張定芙、
    張忠修，及國泰人壽對於保險契約管理之正確性。嗣張子信
    於105年6月接獲國泰人壽催繳保險費用之通知單後察覺有異
    ，向國泰人壽查詢保單狀況，始悉上情。
二、案經張子信、張詒杉、張定芙、張忠修訴請臺灣臺北地方檢
    察署檢察官偵查起訴。
    理  由
壹、程序部分
　　被告黃秋燕所犯係死刑、無期徒刑、最輕本刑為3 年以上有
    期徒刑以外之罪，其於準備程序就前揭被訴事實為有罪之陳
    述，經本院告知簡式審判程序之旨，並聽取公訴人、被告及
    辯護人之意見後，認無不得或不宜改依簡式審判程序進行之
    情形，爰依刑事訴訟法第273條之1第1項規定，裁定進行簡
    式審判程序。是本件之證據調查，依同法第273 條之2規定
    ，不受同法第159條第1項、第161條之2、第161條之3、第16
    3條之1 及第164條至第170條規定之限制，合先敘明。
貳、實體部分
一、認定事實所憑之證據及理由
    上揭犯罪事實，業據被告於本院審理中坦承不諱（見審訴卷
    第129、168頁，訴卷㈠第46至47頁、卷㈡第458頁、卷㈢第290
    、442頁、卷㈣第237頁），核與告訴人張子信、張詒杉、張
    定芙、張忠修（下分稱姓名，合稱告訴人4人）於偵查中之
    指述（見他卷㈡第64至66頁）相符，並有內政部警政署刑事
    警察局108年8月19日刑鑑字第1080068156號筆跡鑑定書、法
    務部調查局110年3月4日調科貳字第11003131960號函文檢附
    之文書暨指紋鑑識實驗室鑑定書、附表一「文件名稱」欄所
    示之文件、被害人國泰人壽109年2月26日國壽字第10900210
    87號函文、財團法人金融消費評議中心（下稱金評中心）10
    6年2月15日金評議字第10607008080號函、調處筆錄、調處
    書、臺灣臺中地方法院106年度勞訴字第143號判決（見偵卷
    第647至649頁，訴卷㈢第195至213頁，附表一「卷證出處」
    欄，審訴卷第78至82頁，訴卷㈢第103至113、363至365頁）
    在卷可稽，足認被告前揭任意性自白與事實相符，堪可採信
    。是以，本案事證已臻明確，被告前開犯行堪以認定，應予
    依法論科。
二、論罪科刑
  ㈠新舊法比較：
　  行為後法律有變更者，適用行為時之法律。但行為後之法律
    有利於行為人者，適用最有利於行為人之法律，刑法第2條
    第1項定有明文。查，就附表一編號1至2-1、9至11、14至14
    -2、15至19-1、20至21-1、24至25、57至60、64至65、66部
    分，被告均係先偽造新成立之保險契約，再持向國泰人壽行
    使而詐得傭金及業績津貼，而被告遂行上開詐欺取財犯行後
    ，刑法第339條第1項業於103年6月18日修正公布，並於同年
    月20日施行。又修正前刑法第339條第1項原規定：「意圖為
    自己或第三人不法之所有，以詐術使人將本人或第三人之物
    交付者，處5年以下有期徒刑、拘役或科或併科1千元以下罰
    金」，修正後刑法第339條第1項則規定：「意圖為自己或第
    三人不法之所有，以詐術使人將本人或第三人之物交付者，
    處5年以下有期徒刑、拘役或科或併科50萬元以下罰金」，
    是比較新舊法之結果，修正後刑法第339條第1項雖未更動該
    罪之構成要件及得科處之法定刑種，然已將罰金刑提高，自
    非有利於被告，依刑法第2條第1項前段規定，被告涉犯詐欺
    取財部分，即應適用被告行為時即修正前刑法第339條第1項
    規定處斷。
　㈡論罪：
　1.涉及偽造新成立之保險契約部分：
　⑴核被告所為，就附表一編號1至2-1、9至11、14至14-2、15至
    19-1、20至21-1、24至25、57至60、64至65、66部分（即10
    3年6月20日前偽造新成立之保險契約並持向國泰人壽行使部
    分），均係犯刑法第216條、第210條之行使偽造私文書罪、
    修正前刑法第339條第1項之詐欺取財罪；就附表一編號5至7
    -1、26至27、29至32-1、33至34、37至38、39至41-1、42至
    43、44至45、50至51、61至63（即103年6月20日後始偽造新
    成立之保險契約並持向國泰人壽行使部分），均係犯刑法第
    216條、第210條之行使偽造私文書罪、修正後刑法第339條
    第1項之詐欺取財罪。
　⑵被告偽造告訴人4人署押之行為，均係偽造私文書之階段行為
    ，應為偽造私文書之行為所吸收，而被告偽造私文書後再持
    以向國泰人壽行使，偽造之低度行為，亦應為行使之高度行
    為所吸收，均不另論罪。
　⑶被告就附表一編號1至2-1、5至7-1、9至11、14至14-2、15至
    19-1、20至21-1、24至25、26至27、29至32-1、33至34、37
    至38、39至41-1、42至43、44至45、50至51、57至60、61至
    63、64至65、66部分，「保單編號/名稱」欄所示之同一保
    險契約（下稱同一保險契約），先後行使要保書、非投資型
    人身保險匯率風險說明書、以外幣收付之非投資型人身保險
    客戶適合度調查評估表、蒐集、處理及利用個人資料告知暨
    同意書、傳統型個人人壽保險契約審閱期間確認聲明書、保
    險單簽收回條、保險契約內容變更/保單補發申請書、保全
    給付申請書(解約)等文件而詐欺取財及偽造私文書之行為，
    主觀上均係欲以偽造之保險文件，向國泰人壽詐得傭金及業
    績津貼，是被告為達此一目的而偽造多份保險文件，並於國
    泰人壽核保後接續變更、解除保險契約之行為，犯罪目的相
    同，並屬同一犯罪計畫範圍，客觀上被告亦係於契約存續之
    短暫期間內，多次、反覆偽造該份保險契約相關之文件。是
    以，就侵害相同法益部分（即同一保險文件上偽造之同一人
    署押），被告各行為之獨立性薄弱，依一般社會觀念難以強
    行分離，在刑法評價上，以視為數個舉動之接續施行，合為
    包括之一行為予以評價，較為合理，屬接續犯之一罪。又被
    告於同一保險契約之文件上，同時偽造告訴人4人之署押，
    侵害不同告訴人之法益，係一行為觸犯數行使偽造私文書罪
    名之同種想像競合犯，應依刑法第55條前段之規定，從一重
    處斷。　　
  ⑷被告就此部分之同一保險契約，持偽造之私文書向國泰人壽
    行使並詐欺取得傭金及業績津貼，係以一行為同時觸犯行使
    偽造私文書罪及詐欺取財罪，實行之行為局部同一，為異種
    想像競合犯，亦應依刑法第55條規定，從一重之行使偽造私
    文書罪處斷。
　2.僅涉及偽造保險文件，不涉及偽造新成立之保險契約部分：
　⑴核被告所為，就附表一編號3至4、8、12至12-1、13、22至23
    、28、35至36、46至48、49、52、53、54至56-1部分，均係
    犯刑法第216條、第210條之行使偽造私文書罪。
　⑵被告偽簽告訴人4人署押之行為，均係偽造私文書之階段行為
    ，應為偽造私文書之行為所吸收，而被告偽造私文書後再持
    以向國泰人壽行使，偽造之低度行為，亦應為行使之高度行
    為所吸收，均不另論罪。
　⑶被告此部分同一保險契約，先後行使偽造之保險單簽收回條
    、保險契約內容變更/保單補發申請書等文件之行為，主觀
    上均係欲以確認、解除或變更同一保險契約，達成向國泰人
    壽確認收受保險契約、取回保費之目的，是被告為達此一目
    的而偽造多份保險文件，犯罪目的相同，並屬同一犯罪計畫
    範圍，客觀上被告亦係於契約存續之短暫期間內，多次、反
    覆偽造該份保險契約相關之文件。是以，就侵害相同法益部
    分（即同一保險文件上偽造之同一人署押），被告各行為之
    獨立性薄弱，依一般社會觀念難以強行分離，在刑法評價上
    ，以視為數個舉動之接續施行，合為包括之一行為予以評價
    ，較為合理，屬接續犯之一罪。又被告於同一保險契約之文
    件上，同時偽造告訴人4人之署押，侵害不同告訴人之法益
    ，係一行為觸犯數行使偽造私文書罪名之同種想像競合犯，
    應依刑法第55條前段之規定，各從一重處斷。　　
　3.被告就附表一全部「保單編號/名稱」欄所示之不同保險契
    約（下稱不同保險契約），先後行使偽造私文書之行為，均
    係針對不同保險標的、保險內容及金額，而出具不同之文件
    ，國泰人壽亦係在不同時空下，逐筆審核及同意，進而給付
    不同保險契約之傭金及業績津貼，足認被告就不同保險契約
    之各次犯行，均具有獨立性，且被告行為前後歷時近6年（9
    9年6月起至105年2月），亦難認不同保險契約間有時間、空
    間之密切、不可分性，應認均係分別起意，而以數罪論處，
    是被告就不同保險契約之行使偽造私文書犯行，犯意各別，
    行為互殊，應予分論併罰（共31罪，詳如附表二所示）。公
    訴意旨認被告就本案全部行為均僅成立一接續犯，容有誤會
    。
　㈢又起訴書犯罪事實欄中雖漏未論列被告就附表一編號2-1、7-
    1、12-1、14-1、14-2、15-1、15-2、19-1、21-1、30-1、3
    2-1、41-1、47-1、56-1、59-1部分之行使偽造私文書犯行
    ，亦漏未論及被告行使偽造私文書之部分犯行，已同時對國
    泰人壽成立刑法第339條第1項之詐欺取財罪，惟上開部分，
    與已經起訴之同一保險契約行使偽造私文書部分，各有接續
    犯或想像競合犯之實質上一罪關係，為起訴效力所及，並經
    本院當庭向被告告知此部分事實及所涉法條（見訴卷㈢第277
    至281頁附表三、第291頁，卷㈣第236至237頁），足以保障
    被告訴訟上防禦權之行使，本院自應併予審理。　
  ㈣爰以行為人之責任為基礎，審酌被告於案發時已擔任保險業
    務員達十餘年，乃保險領域之專業人士，理應嫻熟保險法規
    及維護保戶之權益，卻不思以正當方法獲取業績及佣金，反
    而利用張子信之信任及年長之身體狀況，於近6年之期間內
    ，反覆、頻繁以偽造之保險文件，解除或變更張子信為自身
    及張詒杉、張定芙、張忠修投保之保險契約、再偽造另一保
    險契約（即新成立之保險契約），並以張子信先前保險契約
    退回之金錢再次投保，持向國泰人壽行使，進而獲取國泰人
    壽給付之傭金及業績津貼，上開犯行除損害國泰人壽核發佣
    金、管理保險契約之正確性，更造成張子信及其他告訴人因
    保險契約遭被告變更、解除而受有金錢損失（見訴卷㈠第181
    至201頁，告訴人雖曾就「部分」保險契約與國泰人壽在金
    評中心調處成立，然本案中仍有部分保險契約非在調處之範
    圍，詳見附表一「是否已與國泰人壽調處成立」欄，審訴卷
    第81頁），所為實值非難，顯不足取。又審酌被告於本院審
    理中已坦承全部犯行，並將包含本案保險契約在內之傭金及
    業績津貼新臺幣168萬9810元返還國泰人壽（並非全部傭金
    及業績津貼，詳下三、沒收部分所述），然因其自稱目前並
    無工作收入，始終未能與告訴人4人達成和解或提出任何賠
    償，亦未曾對告訴人4人表達歉意，更未能於張子信過世前
    ，取得張子信諒解之犯後態度，以及告訴人4人請求對被告
    從重量刑（見訴卷㈢第339、444頁，卷㈣第239頁），國泰人
    壽則認為與被告間之權利義務已釐清（見訴卷㈣第357頁）等
    情，兼衡被告自述高中畢業之智識程度、從事保險業務員長
    達20年之經歷、目前無工作亦無收入、經濟狀況一般、無人
    須其扶養之家庭生活狀況（見訴卷㈣第238頁），暨被告雖無
    構成累犯之前科，然於102至103年間即曾以國泰人壽保險業
    務員之身分，偽造診斷證明書等不實文件而詐領保險金，並
    遭臺灣新北地方法院以105年度訴字第1068號判處有期徒刑
    ，定應執行刑1年4月及緩刑確定（見審訴卷第113至122頁，
    訴卷㈣第196頁臺灣高等法院被告前案紀錄表）之過往素行、
    犯罪動機、各次犯罪所得之傭金及業績津貼數額、目的、手
    段等一切情狀，量處如主文所示之刑，並諭知易科罰金之折
    算標準。
　㈤定應執行刑：
　1.數罪併罰，分別宣告其罪之刑，依下列各款定其應執行者：
    五、宣告多數有期徒刑者，於各刑中之最長期以上，各刑合
    併之刑期以下，定其刑期。但不得逾30年，刑法第51條第5
    款分別定有明文。又因刑罰之科處，應以行為人之責任為基
    礎，考量人之生命有限，刑罰對被告造成之痛苦程度，係以
    刑度增加而生加乘成效果，而非等比方式增加，如以實質累
    加方式執行，刑責恐將偏重過苛，不符現代刑事政策及刑罰
    之社會功能，故透過定應執行刑程式，採限制加重原則，授
    權法官綜合斟酌被告犯罪行為之不法與罪責程度、各罪彼此
    間之關聯性（例如數罪犯罪時間、空間、各行為所侵害法益
    之專屬性或同一性、數罪對法益侵害之加重效應等）、數罪
    所反應被告人格特性與傾向、對被告施以矯正之必要性等，
    妥適裁量最終具體應實現之刑罰，以符罪責相當之要求（最
    高法院105年度台抗字第626號裁定意旨參照）。
　2.審酌被告所犯行使偽造私文書之31罪間，類型犯罪、行為態
    樣、犯罪動機均類同，各罪間之責任非難重複程度較高，及
    考量各罪之間隔期間、因其犯行受害之人數、罪數所反應之
    被告人格特性、對法益侵害之加重效應、刑罰經濟與罪責相
    當原則，暨各罪之原定刑期、定應執行刑之外部性界限及內
    部性界限等各節為整體非難之評價，定其應執行之刑如主文
    所示，並諭知易科罰金之折算標準。
三、沒收
　㈠刑法關於沒收之規定，業於104年12月30日、105年6月22日修
    正公布，並於105年7月1日起施行，此部分修正固在被告本
    案部分犯行後，然因沒收本質上非屬關於刑罰權事項，依修
    正後刑法第2條第2項規定，應逕適用裁判時之法律，不生新
    舊法比較之問題。
　㈡犯罪所得部分：
　1.犯罪所得，屬於犯罪行為人者，沒收之；前二項之沒收，於
    全部或一部不能沒收或不宜執行沒收時，追徵其價額；宣告
    前二條之沒收或追徵，有過苛之虞、欠缺刑法上之重要性、
    犯罪所得價值低微，或為維持受宣告人生活條件之必要者，
    得不宣告或酌減之，刑法第38條之1第1項前段、第3項、第3
    8條之2第2項分別定有明文。
　2.查，被告就偽造新成立之保險契約部分，分別取得附表一「
    傭金、業績津貼」欄所示之金錢，乃屬犯罪所得。惟考量被
    告已將附表一編號26至27、33至34、37至38、42至43、44至
    45、50至51、57至60、61至63部分保險契約之傭金及業績津
    貼返還國泰人壽（見訴卷㈢第389至399頁，國泰人壽110年5
    月10日國壽字第1100050335號函文檢附之傭金、業績津貼計
    算表，詳見附表一「傭金、業績津貼」欄），應認此部分已
    足剝奪被告之犯罪利得，而達沒收制度之立法目的，倘再予
    宣告沒收，實有過苛之虞，是就此部分依刑法第38條之2第2
    項規定，不予宣告沒收。至附表一編號1至2-1、5至7-1、9
    至11、14至14-2、15至19-1、20至21-1、24至25、29至32-1
    、39至41-1、64至65、66部分尚未返還，亦未扣案之國泰人
    壽傭金及業績津貼部分（計算詳見附表一「傭金、業績津貼
    」欄），自仍應依刑法第38條之1第1項、第3項規定，在各
    該犯罪事實之主文項下諭知沒收，並於全部或一部不能沒收
    或不宜執行沒收時，追徵其價額。另被告如於本院宣判後有
    全部或一部賠償之行為，僅涉及檢察官執行時是否扣抵犯罪
    所得，無礙於本院所為犯罪所得沒收或追徵之宣告，併此敘
    明。
　㈢偽造之署押部分：
　1.偽造之印章、印文或署押，不問屬於犯人與否，沒收之，刑
    法第219條定有明文。
　2.查，未扣案附表一編號2-1、7-1、12-1、14-1、14-2、15-1
    、15-2、19-1、21-1、30-1、32-1、41-1、47-1、56-1、59
    -1「偽造之署押」欄所示被告偽造之告訴人4人署押，以及
    附表一除上開部分以外「偽造之署押」欄所示被告偽造之告
    訴人4人署押，雖已隨各該私文書交付國泰人壽，然既未滅
    失，自仍應依刑法第219條規定宣告沒收，爰分別於各該犯
    罪事實之主文項下諭知沒收。至被告偽造之各該保險契約文
    件本身，因已由被告行使而交付國泰人壽，非屬被告所有之
    物，爰不予宣告沒收，併此敘明。　　
據上論斷，應依刑事訴訟法第273條之1第1項、第299條第1項前
段（依法院辦理刑事訴訟案件應行注意事項第159點，判決書據
上論結部分，僅引用應適用之程序法條），判決如主文。
本案經檢察官鄭東峯提起公訴，檢察官林秀濤到庭執行職務。
中　　華　　民　　國　　110 　年　　9 　　月　　23　　日
　　　　　　　　　刑事第十庭    法　官　林柔孜
以上正本證明與原本無異。　　　　　　　　　
如不服本判決應於收受送達後20日內向本院提出上訴書狀，並應
敘述具體理由；其未敘述上訴理由者，應於上訴期間屆滿後20日
內向本院補提理由書（均須按他造當事人之人數附繕本）「切勿
逕送上級法院」。告訴人或被害人如對於本判決不服者，應具備
理由請求檢察官上訴，其上訴期間之計算係以檢察官收受判決正
本之日期為準。
                                書記官  周玉惠
中　　華　　民　　國　　110 　年　　9 　　月　　23　　日
附表一
編號 保單編號 /名稱 文件名稱 偽造之署押    傭金、業績津貼（新臺幣） 是否已與國泰人壽調處成立 卷證出處    日期 要保人/申請人 被保險人/被保險人法定代理人 偽造之署押次數    1 0000000000國泰人壽添美盛美元終身壽險 國泰人壽以外幣收付不分紅保單專屬要保書（頁3）、以外幣收付之非投資型人身保險匯率風險說明書（頁6）、以外幣收付之非投資型人身保險客戶適合度調查評估表（頁9）、傳統型個人人壽保險契約審閱期間確認聲明書 100年11月28日 張子信 張詒杉 張子信4枚 張詒杉1枚 傭金3萬956元 業績津貼2萬3849元 （共計5萬4805元）  否 他卷㈠第289頁、訴卷㈢第7至14頁 2  國泰人壽保險契約內容變更/保單補發申請書 102年11月25日 張子信 張詒杉 張子信1枚 張詒杉1枚   他卷㈠第293頁 2-1  國泰人壽保險股份有限公司保全給付申請書(解約)【起訴書漏未論列，為起訴效力所及】 103年2月27日 張子信 (未記載) 張子信2枚   訴卷㈠第69至70頁 3 0000000000 國泰人壽世界通5-澳幣保險 保險契約內容變更申請書（投資型年金保險專用） 99年10月11日 張子信 張忠修 張子信1枚 張忠修1枚 無（並非新成立之保險契約） 否 偵卷第55至56頁、訴卷㈡第411頁 4  國泰人壽保險契約內容變更/保單補發申請書 101年6月28日 張子信 (未記載) 張子信1枚   他卷㈡第229頁、訴卷㈡第411頁 5 0000000000國泰人壽增美福美元終身壽險 國泰人壽以外幣收付不分紅保單專屬要保書（頁4）、以外幣收付之非投資型人身保險匯率風險說明書（頁7）、以外幣收付之非投資型人身保險客戶適合度調查評估表（頁11）、蒐集、處理及利用個人資料告知暨同意書、傳統型個人人壽保險契約審閱期間確認聲明書 102年1月22日 張子信 張詒杉 張子信5枚 張詒杉2枚 傭金3萬7479元 業績津貼3萬5077元 （共計7萬2556元） 否 他卷㈠第337頁、訴卷㈢第15至25頁 6  保險單簽收回條 102年2月1日 張子信 (未記載) 張子信1枚   他卷㈠第339頁 7  國泰人壽保險契約內容變更/保單補發申請書 103年1月24日 張子信 張詒杉 張子信1枚 張詒杉1枚   他卷㈠第341頁 7-1  國泰人壽保險股份有限公司保全給付申請書(解約)【起訴書漏未論列，為起訴效力所及】 105年1月13日 張子信 (未記載) 張子信2枚    訴卷㈠第87至88頁 8 0000000000國泰人壽月月康利變額年金保險 保險單簽收回條 104年8月30日 張子信 (未記載) 張子信1枚 無（並非新成立之保險契約） 是 他卷㈠第53頁 9 0000000000國泰人壽添美多美元終身壽險 國泰人壽以外幣收付不分紅保單專屬要保書（頁4）、以外幣收付之非投資型人身保險匯率風險說明書（頁7）、以外幣收付之非投資型人身保險客戶適合度調查評估表（頁11）、蒐集、處理及利用個人資料告知暨同意書、傳統型個人人壽保險契約審閱期間確認聲明書 101年12月25日 張子信 張詒杉 張子信5枚 張詒杉2枚 傭金6萬6271元 業績津貼4萬1613元 （共計10萬7884元） 否 他卷㈠第327頁、他卷㈡第235頁、訴卷㈢第27至37頁 10  保險單簽收回條 102年1月10日 張子信 (未記載) 張子信1枚   他卷㈠第329頁 11  國泰人壽保險契約內容變更/保單補發申請書 102年12月17日 張子信 張詒杉 張子信1枚 張詒杉1枚   他卷㈠第333頁 12 0000000000國泰人壽J5富利多變額壽險 國泰人壽保險契約內容變更申請書（投資型壽險商品專用） 101年12月21日 張子信 張忠修 張子信1枚 張忠修1枚 無（並非新成立之保險契約） 否 他卷㈠第318頁、訴卷㈡第411頁 12-1  國泰人壽保險股份有限公司保全給付申請書(解約)【起訴書漏未論列，為起訴效力所及】 103年2月20日 張子信 (未記載) 張子信1枚   訴卷㈠第77至78頁 13 0000000000國泰人壽美利225美元終身保險 國泰人壽保險契約內容變更/保單補發申請書 105年2月22日 張子信 (未記載) 張子信1枚 無（並非新成立之保險契約） 是 他卷㈠第110頁 14 0000000000國泰人壽添美多美元終身壽險 國泰人壽以外幣收付不分紅保單專屬要保書（頁4）、以外幣收付之非投資型人身保險客戶適合度調查評估表（頁1） 101年9月5日 101年12月25日 張子信 張忠修 張子信3枚 張忠修1枚 傭金2595元  否 他卷㈠第321頁 14-1  國泰人壽保險股份有限公司保險單借款約定書【起訴書漏未論列，為起訴效力所及】 102年12月24日 張子信 張忠修 張子信1枚 張忠修1枚   訴卷㈠第79頁 14-2  國泰人壽保險股份有限公司保全給付申請書(解約)【起訴書漏未論列，為起訴效力所及】 103年2月27日 張子信 (未記載) 張子信1枚    訴卷㈠第81至82頁 15 0000000000國泰人壽新添美年年美元終身保險 國泰人壽以外幣收付不分紅保單專屬要保書（頁3）、以外幣收付之非投資型人身保險匯率風險說明書（頁6）、以外幣收付之非投資型人身保險客戶適合度調查評估表（頁9） 99年5月14日 張子信 張忠修/ 法定代理人：張定芙 張子信3枚 張忠修1枚 張定芙1枚 傭金7萬8525元 業績津貼4萬6765元 （共計12萬5290元） 否 他卷㈠第269頁、訴卷㈢第39至45頁   15-1  國泰人壽保險股份有限公司保險單借款約定書【起訴書漏未論列，為起訴效力所及】 101年2月18日 張子信 張忠修 張子信1枚 張忠修1枚   訴卷㈠第65頁 15-2  外幣需求聲明書 101年2月21日 張子信 (未記載) 張子信1枚   他卷㈠第273頁 16  國泰人壽保險契約內容變更/契約轉換申請書 101年7月6日 張子信 張忠修 張子信1枚 張忠修1枚   他卷㈠第276頁 17  國泰人壽保險契約內容變更/契約轉換申請書 101年10月4日 張子信 張忠修 張子信1枚 張忠修1枚   他卷㈠第278頁 18  國泰人壽保險契約內容變更/契約轉換申請書 101年12月25日 張子信 張忠修 張子信1枚 張忠修1枚   他卷㈠第280頁 19  國泰人壽蒐集、處理及利用個人資料告知暨同意書 101年12月20日 張子信 張忠修 張子信1枚 張忠修1枚   他卷㈡第293頁 19-1  國泰人壽保險股份有限公司保全給付申請書(解約)【起訴書漏未論列，為起訴效力所及】 102年9月25日 張子信 (未記載) 張子信1枚   訴卷㈠第93至94頁 20 0000000000國泰人壽美鑫220美元終身保險 國泰人壽以外幣收付不分紅保單專屬要保書（頁4）、以外幣收付之非投資型人身保險匯率風險說明書（頁7）、以外幣收付之非投資型人身保險客戶適合度調查評估表（頁11）、傳統型個人人壽保險契約審閱期間確認聲明書 102年10月2日 張子信 張子信 張子信5枚  傭金9790元 業績津貼717元 （共計1萬507元） 否 他卷㈠第355至356頁、訴卷㈢第47至56頁 21  保險單簽收回條 102年10月15日 張子信 (未記載) 張子信1枚   他卷㈠第357頁 21-1  國泰人壽保險股份有限公司保全給付申請書(解約)【起訴書漏未論列，為起訴效力所及】 103年3月19日 張子信 (未記載) 張子信1枚   訴卷㈠第91至92頁 22 0000000000國泰人壽新美事年年利率變動型美元終身保險 保險單簽收回條 103年10月17日 張子信 (未記載) 張子信1枚 無（並非新成立之保險契約） 是 他卷㈠第89頁 23  國泰人壽保險契約內容變更/保單補發申請書 104年10月15日 張子信 (未記載) 張子信1枚   他卷㈠第88頁 24 0000000000國泰人壽添富年年終身保險 國泰人壽不分紅保單專屬要保書（頁4） 99年6月28日 張子信 張忠修/ 法定代理人：張定芙 張子信1枚 張忠信1枚 張定芙1枚 傭金7萬8101元 業績津貼8萬258元 （共計15萬8366元） 否 他卷㈠第197頁 25  保險契約內容變更/保單補發/集體彙繳申請書 100年7月13日 張子信 張忠修 張子信1枚 張忠修1枚   他卷㈠第199頁 26 0000000000 國泰人壽好事年年終身保險 國泰人壽保險公司電子投保及線上行動服務約定聲明暨確認書 104年4月17日 張子信 張忠修 張子信1枚 張忠修1枚 【已返還】 傭金4萬1373元 業績津貼3萬657元 （共計12萬2764元） 是 他卷㈡第327頁、訴卷㈡第411頁 27  保險單簽收回條 104年4月30日 張子信 (未記載) 張子信1枚   他卷㈠第127頁 28 0000000000國泰人壽好事年年終身保險 保險單簽收回條 105年2月17日 張子信 (未記載) 張子信1枚 無（並非新成立之保險契約） 是 他卷㈠第159頁 29 0000000000國泰人壽美利成雙終身保險 國泰人壽以外幣收付不分紅保單專屬要保書（頁3）、以外幣收付之非投資型人身保險匯率風險說明書（頁7）、以外幣收付之非投資型人身保險客戶適合度調查評估表（頁9）、傳統型個人人壽保險契約審閱期間確認聲明書 101年2月18日 張子信 張詒杉 張子信4枚 張詒杉1枚 傭金7萬4999元 業績津貼2萬7083元 （共計10萬2082元） 否 他卷㈠第297頁、訴卷㈢第57至64頁 30  保險單簽收回條 101年3月3日 張子信 (未記載) 張子信1枚   他卷㈠第299頁 30-1  國泰人壽保險股份有限公司保險單借款約定書【起訴書漏未論列，為起訴效力所及】 102年12月24日 張子信 張詒杉 張子信1枚 張詒杉1枚   訴卷㈠第71頁 31  國泰人壽保險契約內容變更/保單補發申請書 103年2月10日 張子信 張詒杉 張子信1枚 張詒杉1枚   他㈠卷第303頁 32  國泰人壽保險契約內容變更/(功能性)契約轉換 104年2月12日 張子信 張詒杉 張子信1枚 張詒杉1枚   他㈠卷第306頁 32-1  國泰人壽保險股份有限公司保全給付申請書【起訴書漏未論列，為起訴效力所及】 105年1月5日 張子信 (未記載) 張子信2枚   訴卷㈠第73至74頁 33 0000000000美利開鑫利率變動型美元終身保險 國泰人壽保險公司電子投保及線上行動服務約定聲明暨確認書 104年11月3日 張子信 張忠修 張子信1枚 張忠修1枚 【已返還】 傭金3萬9653元 業績津貼4萬2311元 （共計8萬1964元） 是 他卷㈠第141頁 34  保險單簽收回條 104年11月12日 張子信 (未記載) 張子信1枚   他卷㈠第143頁 35 0000000000 國泰人壽世界通5-澳幣保險   國泰人壽保險契約內容變更/保單補發/集體彙繳申請書 100年11月28日 張子信 張忠修 張子信3枚 張忠修3枚 無（並非新成立之保險契約） 否 他卷㈡第353至357頁 36  國泰人壽保險契約內容變更/保單補發申請書 101年8月31日 張子信 (未記載) 張子信1枚   他卷㈡第359頁 37 0000000000 國泰人壽新美事年年利率變動型美元終身保險 國泰人壽保險公司電子投保及線上行動服務約定聲明暨確認書 103年10月20日 張子信 張忠修 張子信1枚 張忠修1枚 【已返還】 傭金4萬9252元 業績津貼4萬2739元 （共計9萬1991元） 是 他卷㈡第365頁、訴卷㈡第411頁 38  國泰人壽保險契約內容變更/保單補發申請書 104年10月15日 張子信 (未記載) 張子信1枚   他卷㈠第99至100頁 39 0000000000國泰人壽添美多美元終身壽險  國泰人壽以外幣收付不分紅保單專屬要保書（頁4）、以外幣收付之非投資型人身保險匯率風險說明書（頁7）、以外幣收付之非投資型人身保險客戶適合度調查評估表（頁11）、傳統型個人人壽保險契約審閱期間確認聲明書 101年9月30日 張子信 張詒杉 張子信4枚 張詒杉1枚 傭金4萬495元 業績津貼2萬8349元 （共計6萬8844元） 否 他卷㈠第309頁、訴卷㈢第65至73頁 40  保險單簽收回條 101年10月19日 張子信 (未記載) 張子信1枚   他卷㈠第311頁 41  國泰人壽保險契約內容變更/保單補發申請書 104年10月15日 張子信 (未記載) 張子信1枚   他卷㈠第314頁 41-1  國泰人壽保險股份有限公司保全給付申請書(解約)【起訴書漏未論列，為起訴效力所及】 105年2月1日 張子信 (未記載) 張子信1枚   訴卷㈠第75至76頁 42 0000000000國泰人壽月月康利變額年金保險 國泰人壽保險公司電子投保及線上行動服務約定聲明暨確認書 104年8月12日 張子信 張子信 張子信2枚 【已返還】 傭金1萬5000元 業績津貼1萬7784元 （共計3萬2784元） 是 他卷㈠第59頁 43  保險單簽收回條 104年8月30日 張子信 (未記載) 張子信1枚   他卷㈠第65頁 44 0000000000國泰人壽新美事年年利率變動型美元終身保險 國泰人壽保險公司電子投保及線上行動服務約定聲明暨確認書 104年3月24日 張子信 張忠修 張子信1枚 張忠修1枚 【已返還】 傭金4萬7211元 業績津貼4萬1453元 （共計8萬8664元） 是 他卷㈠第119頁 45  保險單簽收回條 104年4月5日 張子信 (未記載) 張子信1枚   他卷㈠第121頁 46 0000000000國泰人壽添美盛美元終身壽險 保險單簽收回條 101年7月15日 張子信 (未記載) 張子信1枚 無（並非新成立之保險契約） 否 他卷㈠第203頁 47  國泰人壽保險契約內容變更/保單補發申請書 102年6月20日 張子信 張詒杉 張子信1枚 張詒杉1枚   他卷㈠第205頁 47-1  國泰人壽保險股份有限公司保險單借款約定書【起訴書漏未論列，為起訴效力所及】 102年11月28日 張子信 張詒杉 張子信1枚 張詒杉1枚   訴卷㈠第59頁 48  國泰人壽保險契約內容變更/保單補發申請書 102年12月17日 張子信 張詒杉 張子信1枚 張詒杉1枚   他卷㈠第209頁 49 0000000000國泰人壽富利多變額壽險 保險單簽收回條 102年5月10日 張子信 (未記載) 張子信1枚 無（並非新成立之保險契約） 否 他卷㈠第213頁 50 0000000000 國泰人壽好事年年終身保險 國泰人壽保險公司電子投保及線上行動服務約定聲明暨確認書 105年1月19日 張子信 張忠修 張子信1枚 張忠修1枚 【已返還】 傭金7萬7099元 業績津貼4萬9123元 （共計12萬6222元） 是 他卷㈡第429頁、訴卷㈡第411頁 51  保險單簽收回條 105年2月17日 張子信 (未記載) 張子信1枚   他卷㈡第431頁 52 0000000000國泰人壽月月享利變額年金保險  國泰人壽保險契約內容變更申請書（投資型壽險商品專用） 105年2月15日 張子信 (未記載) 張子信1枚 無（並非新成立之保險契約） 是 他卷㈠第44頁 53 0000000000國泰人壽富利多變額壽險 國泰人壽保險契約內容變更申請書（投資型壽險商品專用） 101年12月21日 張子信 張忠修 張子信1枚 張忠修1枚 無（並非新成立之保險契約） 否 他卷㈠第211至212頁 54 0000000000國泰人壽開利年年終身保險 國泰人壽保險契約內容變更/契約轉換申請書 103年2月25日 張子信 張子信 張子信2枚 無（並非新成立之保險契約） 否 他卷㈠第262頁 55  國泰人壽保險契約內容變更/契約轉換申請書 103年4月24日 張子信 張子信 張子信2枚   他卷㈠第264頁 56  國泰人壽保險契約內容變更/契約轉換申請書 103年8月12日 張子信 張子信 張子信2枚   他卷㈠第266頁 56-1  國泰人壽保險股份有限公司保全給付申請書(解約)【起訴書漏未論列，為起訴效力所及】 105年1月28日 張子信 (未記載) 張子信1枚   訴卷㈠第61至63頁 57 0000000000國泰人壽添美盛美元終身壽險 國泰人壽以外幣收付不分紅保單專屬要保書（頁3）、以外幣收付之非投資型人身保險匯率風險說明書（頁6）、以外幣收付之非投資型人身保險客戶適合度調查評估表（頁9）、傳統型個人人壽保險契約審閱期間確認聲明書 101年6月28日 張子信 張詒杉 張子信4枚 張詒杉1枚 【已返還】 傭金5萬5948元 業績津貼4萬9057元 （共計10萬5005元） 是 他卷㈠第177至181頁 58  保險單簽收回條 101年7月23日 張子信 (未記載) 張子信1枚   他卷㈠第191頁 59  國泰人壽保險契約內容變更/保單補發申請書 102年6月20日 張子信 張詒杉 張子信1枚 張詒杉1枚   他卷㈠第187頁 59-1  國泰人壽保險股份有限公司保險單借款約定書【起訴書漏未論列，為起訴效力所及】 102年11月28日 張子信 張詒杉 張子信1枚 張詒杉1枚   訴卷㈠第57頁 60  國泰人壽保險契約內容變更/保單補發申請書 102年12月17日 張子信 張詒杉 張子信1枚 張詒杉1枚   他卷㈠第189頁 61 0000000000國泰人壽美事年年利率變動型美元終身保險 國泰人壽保險公司電子投保及線上行動服務約定聲明暨確認書 103年9月12日 張子信 張忠修 張子信1枚 張忠修1枚 【已返還】 傭金10萬4656元 業績津貼10萬2540元 （共計20萬7196元） 是 他卷㈡第483頁、訴卷㈡第411頁 62  保險單簽收回條 103年9月24日 張子信 (未記載) 張子信1枚   他卷㈠第77頁 63  國泰人壽保險契約內容變更/保單補發申請書 104年9月21日 張子信 (未記載) 張子信1枚   他卷㈠第76頁 64 0000000000國泰人壽月月鑫安變額壽險 國泰人壽保險公司電子投保聲明暨確認書 103年3月20日 張子信 張忠修 張子信1枚 張忠修1枚 傭金1萬1250元 業績津貼1萬5472元 （共計2萬6722元） 否 他卷㈡第489頁、訴卷㈡第411頁 65  保險單簽收回條 103年4月8日 張子信 (未記載) 張子信1枚   他卷㈠第245頁、他卷㈡第491頁 66 0000000000 國泰人壽月月鑫安變額壽險 國泰人壽保險公司電子投保聲明暨確認書 103年2月19日 張子信 張忠修 張子信1枚 張忠修1枚 傭金1萬5000元 業績津貼2萬1341元 （共計3萬6341元） 否 他卷㈡第493頁、訴卷㈡第411頁  

附表二
編號 犯罪事實  主文 1 0000000000國泰人壽添美盛美元終身壽險之保險文件部分（即附表一編號1至2-1）  一、黃秋燕犯行使偽造私文書罪，處有期徒刑肆月，如易科罰金，以新臺幣壹仟元折算壹日。 二、未扣案之犯罪所得新臺幣伍萬肆仟捌佰零伍元沒收，如全部或一部不能沒收或不宜執行沒收時，追徵其價額。 三、扣案之附表一編號1至2私文書上，以及未扣案之附表一編號2-1私文書上，如「偽造之署押」欄所示偽造之署押均沒收。 2 0000000000國泰人壽世界通5-澳幣保險之保險文件部分之保險文件部分（即附表一編號3至4）  一、黃秋燕犯行使偽造私文書罪，處有期徒刑參月，如易科罰金，以新臺幣壹仟元折算壹日。 二、扣案之附表一編號3至4私文書上，如「偽造之署押」欄所示偽造之署押均沒收。 3 0000000000國泰人壽增美福美元終身壽險之保險文件部分（即附表一編號5至7-1）  一、黃秋燕犯行使偽造私文書罪，處有期徒刑肆月，如易科罰金，以新臺幣壹仟元折算壹日。 二、未扣案之犯罪所得新臺幣柒萬貳仟伍佰伍拾陸元沒收，如全部或一部不能沒收或不宜執行沒收時，追徵其價額。 三、扣案之附表一編號5至7私文書上，以及未扣案之附表一編號7-1私文書上，如「偽造之署押」欄所示偽造之署押均沒收。 4 0000000000國泰人壽月月康利變額年金保險之保險文件部分（即附表一編號8）  一、黃秋燕犯行使偽造私文書罪，處有期徒刑參月，如易科罰金，以新臺幣壹仟元折算壹日。 二、扣案之附表一編號8私文書上，如「偽造之署押」欄所示偽造之署押均沒收。 5 0000000000國泰人壽添美多美元終身壽險之保險文件部分（即附表一編號9至11）  一、黃秋燕犯行使偽造私文書罪，處有期徒刑伍月，如易科罰金，以新臺幣壹仟元折算壹日。 二、未扣案之犯罪所得新臺幣壹拾萬柒仟捌佰捌拾肆元沒收，如全部或一部不能沒收或不宜執行沒收時，追徵其價額。 三、扣案之附表一編號9至11私文書上，如「偽造之署押」欄所示偽造之署押均沒收。 6 0000000000國泰人壽J5富利多變額壽險之保險文件部分（即附表一編號12至12-1）  一、黃秋燕犯行使偽造私文書罪，處有期徒刑肆月，如易科罰金，以新臺幣壹仟元折算壹日。 二、扣案之附表一編號12私文書上，以及未扣案之附表一編號12-1私文書上，如「偽造之署押」欄所示偽造之署押均沒收。 7 0000000000國泰人壽美利225美元終身保險之保險文件部分（即附表一編號13）  一、黃秋燕犯行使偽造私文書罪，處有期徒刑參月，如易科罰金，以新臺幣壹仟元折算壹日。 二、扣案之附表一編號13私文書上，如「偽造之署押」欄所示偽造之署押均沒收。 8 0000000000國泰人壽添美多美元終身壽險之保險文件部分（即附表一編號14至14-2）  一、黃秋燕犯行使偽造私文書罪，處有期徒刑貳月，如易科罰金，以新臺幣壹仟元折算壹日。 二、未扣案之犯罪所得新臺幣貳仟伍佰玖拾伍元沒收，如全部或一部不能沒收或不宜執行沒收時，追徵其價額。 三、扣案之附表一編號14私文書上，以及未扣案之附表一編號14-1、14-2私文書上，如「偽造之署押」欄所示偽造之署押均沒收。 9 0000000000國泰人壽新添美年年美元終身保險之保險文件部分（即附表一編號15至19-1）  一、黃秋燕犯行使偽造私文書罪，處有期徒刑伍月，如易科罰金，以新臺幣壹仟元折算壹日。 二、未扣案之犯罪所得新臺幣壹拾貳萬伍仟貳佰玖拾元沒收，如全部或一部不能沒收或不宜執行沒收時，追徵其價額。 三、扣案之附表一編號15、16至19私文書上，以及未扣案之附表一編號15-1、15-2、19-1私文書上，如「偽造之署押」欄所示偽造之署押均沒收。 10 0000000000國泰人壽美鑫220美元終身保險之保險文件部分（即附表一編號20至21-1）  一、黃秋燕犯行使偽造私文書罪，處有期徒刑肆月，如易科罰金，以新臺幣壹仟元折算壹日。 二、未扣案之犯罪所得新臺幣壹萬零伍佰零柒元沒收，如全部或一部不能沒收或不宜執行沒收時，追徵其價額。 三、扣案之附表一編號20至21私文書上，以及未扣案之附表一編號21-1私文書上，如「偽造之署押」欄所示偽造之署押均沒收。 11 0000000000國泰人壽新美事年年利率變動型美元終身保險之保險文件部分（即附表一編號22至23）  一、黃秋燕犯行使偽造私文書罪，處有期徒刑參月，如易科罰金，以新臺幣壹仟元折算壹日。 二、扣案之附表一編號22至23私文書上，如「偽造之署押」欄所示偽造之署押均沒收。 12 0000000000國泰人壽添富年年終身保險之保險文件部分（即附表一編號24至25）  一、黃秋燕犯行使偽造私文書罪，處有期徒刑伍月，如易科罰金，以新臺幣壹仟元折算壹日。 二、未扣案之犯罪所得新臺幣壹拾伍萬捌仟參佰陸拾陸元沒收，如全部或一部不能沒收或不宜執行沒收時，追徵其價額。 三、扣案之附表一編號24至25私文書上，如「偽造之署押」欄所示偽造之署押均沒收。 13 0000000000國泰人壽好事年年終身保險之保險文件部分（即附表一編號26至27）  一、黃秋燕犯行使偽造私文書罪，處有期徒刑參月，如易科罰金，以新臺幣壹仟元折算壹日。 二、扣案之附表一編號26至27私文書上，如「偽造之署押」欄所示偽造之署押均沒收。 14 0000000000國泰人壽好事年年終身保險之保險文件部分（即附表一編號28）  一、黃秋燕犯行使偽造私文書罪，處有期徒刑貳月，如易科罰金，以新臺幣壹仟元折算壹日。 二、扣案之附表一編號28私文書上，如「偽造之署押」欄所示偽造之署押均沒收。 15 0000000000國泰人壽美利成雙終身保險之保險文件部分（即附表一編號29至32-1）  一、黃秋燕犯行使偽造私文書罪，處有期徒刑肆月，如易科罰金，以新臺幣壹仟元折算壹日。 二、未扣案之犯罪所得新臺幣壹拾萬貳仟零捌拾貳元沒收，如全部或一部不能沒收或不宜執行沒收時，追徵其價額。 三、扣案之附表一編號29至30、31至32私文書上，以及未扣案之附表一編號30-1、32-1私文書上，如「偽造之署押」欄所示偽造之署押均沒收。 16 0000000000美利開鑫利率變動型美元終身保險之保險文件部分（即附表一編號33至34）  一、黃秋燕犯行使偽造私文書罪，處有期徒刑參月，如易科罰金，以新臺幣壹仟元折算壹日。 二、扣案之附表一編號33至34私文書上，如「偽造之署押」欄所示偽造之署押均沒收。 17 0000000000國泰人壽世界通5-澳幣保險之保險文件部分（即附表一編號35至36）  一、黃秋燕犯行使偽造私文書罪，處有期徒刑參月，如易科罰金，以新臺幣壹仟元折算壹日。 二、扣案之附表一編號35至36私文書上，如「偽造之署押」欄所示偽造之署押均沒收。 18 0000000000國泰人壽新美事年年利率變動型美元終身保險之保險文件部分（即附表一編號37至38）  一、黃秋燕犯行使偽造私文書罪，處有期徒刑參月，如易科罰金，以新臺幣壹仟元折算壹日。 二、扣案之附表一編號37至38私文書上，如「偽造之署押」欄所示偽造之署押均沒收。 19 0000000000國泰人壽添美多美元終身壽險之保險文件部分（即附表一編號39至41-1）  一、黃秋燕犯行使偽造私文書罪，處有期徒刑肆月，如易科罰金，以新臺幣壹仟元折算壹日。 二、未扣案之犯罪所得新臺幣陸萬捌仟捌佰肆拾肆元沒收，如全部或一部不能沒收或不宜執行沒收時，追徵其價額。 三、扣案之附表一編號39至41私文書上，以及未扣案之附表一編號41-1私文書上，如「偽造之署押」欄所示偽造之署押均沒收。 20 0000000000國泰人壽月月康利變額年金保險之保險文件部分（即附表一編號42至43）  一、黃秋燕犯行使偽造私文書罪，處有期徒刑參月，如易科罰金，以新臺幣壹仟元折算壹日。 二、扣案之附表一編號42至43私文書上，如「偽造之署押」欄所示偽造之署押均沒收。 21 0000000000國泰人壽新美事年年利率變動型美元終身保險之保險文件部分（即附表一編號44至45）  一、黃秋燕犯行使偽造私文書罪，處有期徒刑參月，如易科罰金，以新臺幣壹仟元折算壹日。 二、扣案之附表一編號44至45私文書上，如「偽造之署押」欄所示偽造之署押均沒收。 22 0000000000國泰人壽添美盛美元終身壽險之保險文件部分（即附表一編號46至48）  一、黃秋燕犯行使偽造私文書罪，處有期徒刑肆月，如易科罰金，以新臺幣壹仟元折算壹日。 二、扣案之附表一編號46、47、48私文書上，以及未扣案之附表一編號47-1私文書上，如「偽造之署押」欄所示偽造之署押均沒收。 23 0000000000國泰人壽富利多變額壽險之保險文件部分（即附表一編號49）  一、黃秋燕犯行使偽造私文書罪，處有期徒刑貳月，如易科罰金，以新臺幣壹仟元折算壹日。 二、扣案之附表一編號49私文書上，如「偽造之署押」欄所示偽造之署押均沒收。 24 0000000000國泰人壽好事年年終身保險之保險文件部分（即附表一編號50至51）  一、黃秋燕犯行使偽造私文書罪，處有期徒刑參月，如易科罰金，以新臺幣壹仟元折算壹日。 二、扣案之附表一編號50至51私文書上，如「偽造之署押」欄所示偽造之署押均沒收。 25 0000000000國泰人壽月月享利變額年金保險之保險文件部分（即附表一編號52）  一、黃秋燕犯行使偽造私文書罪，處有期徒刑參月，如易科罰金，以新臺幣壹仟元折算壹日。 二、扣案之附表一編號52私文書上，如「偽造之署押」欄所示偽造之署押均沒收。 26 0000000000國泰人壽富利多變額壽險之保險文件部分（即附表一編號53）  一、黃秋燕犯行使偽造私文書罪，處有期徒刑參月，如易科罰金，以新臺幣壹仟元折算壹日。 二、扣案之附表一編號53私文書上，如「偽造之署押」欄所示偽造之署押均沒收。 27 0000000000國泰人壽開利年年終身保險之保險文件部分（即附表一編號54至56-1）  一、黃秋燕犯行使偽造私文書罪，處有期徒刑肆月，如易科罰金，以新臺幣壹仟元折算壹日。 二、扣案之附表一編號54至56私文書上，以及未扣案之附表一編號56-1私文書上，如「偽造之署押」欄所示偽造之署押均沒收。 28 0000000000國泰人壽添美盛美元終身壽險之保險文件部分（即附表一編號57至60）  一、黃秋燕犯行使偽造私文書罪，處有期徒刑肆月，如易科罰金，以新臺幣壹仟元折算壹日。 二、扣案之附表一編號57至59、60私文書上，以及未扣案之附表一編號59-1私文書上，如「偽造之署押」欄所示偽造之署押均沒收。 29 0000000000國泰人壽美事年年利率變動型美元終身保險之保險文件部分（即附表一編號61至63）  一、黃秋燕犯行使偽造私文書罪，處有期徒刑肆月，如易科罰金，以新臺幣壹仟元折算壹日。 二、扣案之附表一編號61至63私文書上，如「偽造之署押」欄所示偽造之署押均沒收。 30 0000000000國泰人壽月月鑫安變額壽險之保險文件部分（即附表一編號64至65）  一、黃秋燕犯行使偽造私文書罪，處有期徒刑參月，如易科罰金，以新臺幣壹仟元折算壹日。 二、未扣案之犯罪所得新臺幣貳萬陸仟柒佰貳拾貳元沒收，如全部或一部不能沒收或不宜執行沒收時，追徵其價額。 三、扣案之附表一編號64至65私文書上，如「偽造之署押」欄所示偽造之署押均沒收。 31 0000000000國泰人壽月月鑫安變額壽險之保險文件部分（即附表一編號66）  一、黃秋燕犯行使偽造私文書罪，處有期徒刑參月，如易科罰金，以新臺幣壹仟元折算壹日。 二、未扣案之犯罪所得新臺幣參萬陸仟參佰肆拾壹元沒收，如全部或一部不能沒收或不宜執行沒收時，追徵其價額。 三、扣案之附表一編號66私文書上，如「偽造之署押」欄所示偽造之署押均沒收。 
附錄論罪科刑法條：
中華民國刑法第339條
（普通詐欺罪）
意圖為自己或第三人不法之所有，以詐術使人將本人或第三人之
物交付者，處5年以下有期徒刑、拘役或科或併科50萬元以下罰
金。
以前項方法得財產上不法之利益或使第三人得之者，亦同。
前二項之未遂犯罰之。
中華民國刑法第216條
（行使偽造變造或登載不實之文書罪）
行使第210條至第215條之文書者，依偽造、變造文書或登載不實
事項或使登載不實事項之規定處斷。
中華民國刑法第210條
（偽造變造私文書罪）
偽造、變造私文書，足以生損害於公眾或他人者，處5年以下有
期徒刑。
中華民國修正前刑法第339條
（普通詐欺罪）
意圖為自己或第三人不法之所有，以詐術使人將本人或第三人之
物交付者，處5年以下有期徒刑、拘役或科或併科1千元以下罰金
。
以前項方法得財產上不法之利益或使第三人得之者，亦同。
前二項之未遂犯罰之。